臺灣士林地方法院刑事判決
111年度金訴字第123號
公  訴  人  臺灣士林地方檢察署檢察官
被      告  黄真榆





上列被告因詐欺等案件，經檢察官提起公訴（110年度偵字第940
9號），本院判決如下：
    主  文
丙○○犯附表編號一至三「罪名及宣告刑」欄所示之罪，各處如附
表編號一至三「罪名及宣告刑」欄所示之刑，有期徒刑部分應執
行有期徒刑捌月，罰金部分應執行罰金新臺幣貳萬元，罰金如易
服勞役，以新臺幣壹仟元折算壹日。
    事  實
一、丙○○於民國109年12月31日與甲○○（甲○○所涉詐欺、洗錢等
    罪，經檢察官另案偵查）開始交往，2人於110年3月4日仍為
    男女朋友關係。又甲○○於109年間加入由真實姓名、年籍均
    不詳之成年人所組成之詐欺集團（下稱本案詐欺集團，無證
    據證明該集團內有未滿18歲之人），擔任至便利商店收取內
    有人頭帳戶金融卡之包裹及持金融卡提領人頭帳戶內被害人
    匯入款項之「車手」、「取簿手」角色，甲○○並在與丙○○交
    往後，即開始要求丙○○持其所交付之金融卡，至自動櫃員機
    提領款項。而丙○○依照其智識程度、社會經驗及與甲○○之交
    往過程，應已知悉甲○○指示其提領之款項極有可能係他人遭
    詐欺所匯入之遭詐騙款項，其提領行為不僅使甲○○得以遂行
    詐欺犯行，並可掩飾、隱匿本案帳戶內犯罪所得之實際去向
    ，產生製造金流斷點之效果，竟仍與甲○○共同意圖不法之所
    有，基於詐欺取財、一般洗錢之犯意聯絡，允諾為甲○○提領
    款項。然甲○○逾越共同普通詐欺之犯意，與其所屬之詐欺集
    團成年成員基於三人以上共同詐取財物、洗錢之各別犯意聯
    絡，由本案詐欺集團不詳成年成員，於附表編號一至三所示
    時間、地點，以附表編號一至三所示方式，詐欺附表編號一
    至三所示乙○○、戊○○、己○○，致乙○○、戊○○、己○○陷於錯誤
    ，依指示匯款如附表編號一至三所示款項至合作金庫商業銀
    行帳號000000000000號之人頭帳戶（下稱本案帳戶）內。本
    案詐欺集團不詳成年成員再指示甲○○前往便利商店收取內有
    本案帳戶之金融卡及持本案帳戶金融卡前往提領款項。甲○○
    於至便利商店收取本案帳戶之金融卡後，即指示丙○○持本案
    帳戶金融卡，前往提領本案帳戶內款項。丙○○遂於附表編號
    一至三所示時間、地點，持甲○○所交付之本案帳戶金融卡與
    告知之金融卡密碼，提領如附表編號一至三所示款項，並於
    提領後將款項及本案帳戶金融卡交還甲○○，製造金流斷點，
    掩飾、隱匿本案帳戶內詐欺犯罪所得之去向。
二、案經戊○○、己○○、乙○○訴由新北市政府警察局汐止分局報告
    臺灣士林地方檢察署檢察官偵查起訴。
    理  由
壹、程序方面：
    本案判決內所引用之供述證據，檢察官及被告丙○○於本院準
    備程序及審理中均表示同意做為證據（見本院111年度金訴
    字第123號卷【下稱本院卷】一第170頁至第172頁、卷二第7
    頁），本院審認上開證據作成時之情況，尚無違法不當及證
    明力明顯過低之瑕疵，亦認為以之作為證據應屬適當，爰依
    刑事訴訟法第159條之5第1項規定，認均有證據能力。
貳、實體方面：
一、認定事實之依據及理由：
　　訊據被告丙○○固不否認於附表編號一至三所示時間、地點，
    持甲○○所交付本案帳戶金融卡提領附表編號一至三所示款項
    後，將提領款項交付甲○○之事實，但矢口否認有何詐欺取財
    、洗錢犯行，辯稱：款項都是甲○○叫我領的，甲○○把卡片拿
    給我，叫我裡面有多少錢就領多少錢，沒有跟我說領錢的目
    的，會分不同次領款是因為帳戶內款項還沒有進來，我直到
    被警察抓，才知道款項是詐欺贓款，我原本以為是博奕的錢
    等語。經查：
　㈠告訴人乙○○、戊○○、己○○遭本案詐欺集團不詳成年成員以附
    表編號一至三所示方式詐欺，因而於附表編號一至三所示時
    間，匯款如附表編號一至三所示款項至本案帳戶內等情，業
    據證人即告訴人乙○○、戊○○、己○○證述明確，並有告訴人戊○○所提出網路銀行交易明細擷圖（見臺灣士林地方檢察署11
    0年度偵字第9409號卷【下稱偵查卷】第39頁至第41頁）、
    告訴人己○○所提出網路銀行交易明細擷圖、本案詐欺集團不
    詳成年成員通聯紀錄擷圖（見偵查卷第49頁至第53頁）在卷
    可查；又被告持甲○○所交付之本案帳戶金融卡，於附表編號
    一至三所示時間、地點，提領如附表編號一至三所示款項後
    ，將款項及本案帳戶金融卡交付甲○○之事實，亦據證人甲○○
    於本院審理時證述明確（見本院卷二第41頁至第50頁），並
    有本案帳戶開戶資料及交易明細、附表編號一至三所示提領
    地點旁監視器畫面擷圖照片、新北市政府警察局汐止分局11
    0年9月14日新北汐刑字第1104252663號函所附詐欺熱點清冊
    附卷可參（見偵查卷第63頁、第65頁、第67頁至第71頁、第
    105頁至第107頁），且均為被告所不爭執（見本院卷一第16
    9頁），首先可以認定屬實。
　㈡被告有與甲○○共同犯詐欺、洗錢之不確定故意：
　1.刑法上之故意，分為直接故意（確定故意）與間接故意（不
    確定故意），行為人對於構成犯罪之事實，明知並有意使其
    發生者為直接故意。行為人對於構成犯罪之事實，預見其發
    生，而其發生並不違背其本意者為間接故意。又金融機構帳
    戶之金融卡、密碼，事關個人財產權益之保障，且我國金融
    匯兌服務便利，各便利商店、大賣場、金融機構分行、政府
    機關均設有自動櫃員機可供隨時提領款項，如帳戶內之款項
    來源正當，一般人並無必要將金融卡片特別交予他人，使他
    人為其提領款項之必要。況詐欺犯罪之行為人利用車手提領
    人頭金融機構帳戶內款項，業經報章媒體多所披露，並屢經
    政府及新聞為反詐騙之宣導，各自動櫃員機旁亦多貼有警示
    勿提供帳戶予他人或為他人提領款項之文宣，一般具有通常
    智識之人，應均可知委由他人以臨櫃或至自動付款設備方式
    提領金融機構帳戶款項者，多係藉此取得不法犯罪所得。而
    行為人縱係因基於朋友情誼或男女朋友關係，持對方交付之
    金融卡提領金融帳戶內款項轉交對方，但行為人若於提領款
    項時，依其本身之智識能力、社會經驗、與對方互動之過程
    等情狀，已預見其提領及交付之款項，極可能為詐欺犯罪者
    詐騙他人之犯罪所得，仍不為任何查證，猶代對方提領並交
    付來源不明之款項，可認行為人對於自己之考量遠高於他人
    財產法益是否因此受害，容任該等結果發生而不違背其本意
    ，自具有詐欺取財之不確定故意。
　2.被告於偵訊時自承：我知道車手是不好的，車手的工作是拿
    錢等語（見偵查卷第99頁）；於本院審理時自承其學歷為國
    中肄業，曾從事理貨員、檳榔攤門市人員等工作等語（見本
    院卷二第66頁），可知被告為具有一定之工作、社會經驗之
    人，對於詐欺犯罪者常利用車手代為提領款項之犯罪模式亦
    有所認識。
　3.被告於本案提領款項前之110年3月1日下午5時41分至晚間10
    時15分許，已曾持甲○○所交付之中國信託商業銀行、彰化銀
    行等金融機構帳戶之金融卡，在高雄市苓雅區、新興區、前
    鎮區之便利商店、大賣場、金融機構等處所設置自動櫃員機
    ，提領款項20次以上，提領金額共計高達數十萬元之事實，
    業據被告於另案警詢、偵訊時坦承不諱（見本院卷一第234
    頁至第246頁、第249頁至第254頁、第255頁至第260頁、第2
    78頁至第282頁），可認定被告於本案前已有於短時間內多
    次在不同地點，為甲○○提領帳戶內陸續匯入款項之紀錄，且
    所提領之金融機構帳戶亦與本案非同一帳戶。而依一般人之
    智識經驗，理應會對甲○○為何會有多張不同金融帳戶之金融
    卡、金融帳戶內為何短時間內會有多筆款項不斷匯入、為何
    要在不同地點提領款項、又為何要於短時間內將帳戶內款項
    全數領出等不合常理之行為，產生其指示提領之款項是否為
    詐欺贓款之高度懷疑。再者，依被告於另案警詢、偵訊時所
    供稱：我在領錢時有問甲○○為什麼要領錢，會不會有什麼問
    題，甲○○回答我不會有問題，他說他之前叫傳播做事情，傳
    播都沒事，我怎麼會有事，我問甲○○錢來源是什麼，甲○○就
    大聲叫我不要問，甲○○當時已經有10幾年的刑期在後面，有
    跟我說如果我怕東怕西就不要跟他在一起，我當時只想不是
    我個人所為，所以我或許不會有事，甲○○也跟我說我出事記
    得說都是他指使，他會保護我等語（見本院卷一第240頁至
    第246頁），更可知被告至遲於上述110年3月1日為甲○○提領
    款項時，即已意識及預見甲○○所指示其提領之款項來源可能
    為不法贓款、其所為可能涉及詐欺、洗錢犯罪，否則無庸一
    再詢問甲○○關於提領款項之來源、提領款項後是否會出事等
    問題。然被告在甲○○僅以前述「傳播都沒事」、「出事記得
    說都是他指使」等語回應被告之質疑，未正面回應款項實際
    來源之情況下，未進行任何查證，繼續在本案案發時間即附
    表編號一至三所示時間，為甲○○提領附表編號一至三所示款
    項，足認被告確有詐欺取財之不確定故意。
　4.況本案被告是於110年3月4日晚間7時38分至8時42分許之短
    時間內，在附表編號一至三所示新北市○○區○○路00號統一超
    商新工建門市○○○路000○00號小北百貨汐止店、新台五路1段
    94之1號合作金庫之不同地點提領款項，其行為模式與上述1
    10年3月1日在高雄市苓雅區、新興區、前鎮區所為相同，亦
    即於持金融卡於短時間內在不同地點將帳戶內陸續匯入之款
    項全數領出。是被告當應對本案甲○○要求其提領之款項，亦
    為不法贓款一事有所認識及預見。且被告於本案偵訊時更係
    稱：金融卡上應該不是甲○○的名字，我當時確實有疑問，認
    為甲○○的錢從哪裡來，但沒有確認款項來源等語（見偵查卷
    第101頁），益徵本案被告係在知悉甲○○交付之本案帳戶金
    融卡，非甲○○本人帳戶，並對甲○○指示其提領款項來源有極
    大懷疑之狀況下，仍聽從甲○○指示領款，顯有與甲○○共同詐
    欺之不確定故意。
　5.洗錢防制法業於105年12月28日修正公布，並於106年6月28
    日生效施行。依照修正後洗錢防制法，行為人對於特定犯罪
    所得，基於洗錢之犯意，參與整體洗錢過程中任一環節之處
    置、分層化或整合行為，致生新法所保護法益之危險者，即
    應屬新法所欲禁絕之洗錢行為。故行為人如意圖掩飾或隱匿
    特定犯罪所得來源，而將特定犯罪所得直接消費處分，或移
    轉交予其他共同正犯，即屬洗錢行為。而「洗錢」一詞雖屬
    法律用語，一般民眾難以真正瞭解其義，或許無法精準說出
    洗錢之態樣，但任何具備正常智識之成年人，對於為他人提
    領非該他人帳戶內款項後交予他人，將導致該提領款項去向
    陷於不明，不論是匯款之被害人或追查犯罪之檢、警，均因
    為提領人之介入，導致難以依現有資料追查款項下落等情，
    應能輕易知悉。本案被告既然可預見為甲○○提領之款項屬於
    詐欺贓款，亦預見其提領款項之帳戶非甲○○本人所有，但仍
    為甲○○提領詐欺贓款，並將款項交付予甲○○，使檢、警難以
    追查本案帳戶內贓款之去向，其與甲○○彼此間，確有掩飾、
    隱匿特定犯罪所得去向之洗錢犯意聯絡及行為分擔之不確定
    故意，亦屬明確。
  ㈢共同正犯，係共同實行犯罪行為之人，在共同意思範圍內，
    各自分擔犯罪行為之一部，相互利用他人之行為，以達其犯
    罪之目的，其成立不以全體均參與實行犯罪構成要件之行為
    為要件，其行為分擔，亦不以每一階段皆有參與為必要，倘
    具有相互利用其行為之合同意思所為，仍應負共同正犯之責
    。本案被告雖未參與向附表編號一至三所示各告訴人施用詐
    術之行為，而僅係依甲○○指示提款，惟承前所述，被告既係
    在主觀上存有詐欺取財、洗錢之不確定故意之情況下，受甲○○指示分擔上開任務，且本案詐欺集團不詳成年成員及甲○○
    ，亦係透過被告之提領行為，方能掌握、取得詐欺犯罪所得
    ，並掩飾、隱匿詐欺犯罪所得之實際去向，被告在此詐欺行
    為過程中顯然擔任不可獲缺之車手角色。是被告與甲○○就附
    表編號一至三所示各詐欺取財及洗錢之犯行，在共同犯罪之
    意思範圍內，相互利用共同犯意，並各自分擔部分犯罪行為
    ，具有犯意聯絡及行為分擔，自應論以詐欺取財罪、一般洗
    錢罪之正犯。
　㈣被告雖於本院審理時辯稱：我以為甲○○叫我提領的錢是甲○○
    玩博奕遊戲賺到的錢等語。甲○○於本院審理時亦證稱：被告
    以為我給他的卡跟叫他領的錢都是我的，我叫他有多少領多
    少，我有跟被告說：「妳放心，這是賭博的錢」等語（見本
    院卷二第41頁至第50頁）。然此不僅於被告於前述警詢、偵
    訊時表示甲○○並未向其透露款項來源之供述前後不符。縱使
    甲○○曾向被告表示要求其提領之款項為博奕款項，但一般具
    正常智識經驗之人，理應知悉透過博奕遊戲所獲得款項，並
    無必要於短時間內將其領出，亦無必要使用多個金融帳戶將
    款項匯入、提領。且如前述，被告依照其智識經驗、與甲○○
    相處過程，已認識、預見甲○○要求其提領款項為不法款項，
    否則被告若確實相信其所提領之款項為甲○○合法博奕所得，
    自無必要一再詢問甲○○該提領款項之來源，或是出事後如何
    解決等問題。是甲○○縱有向被告表示其指示被告提領款項為
    博奕遊戲所得，仍不足以影響其主觀上有與甲○○共同犯詐欺
    取財、洗錢之不確定故意之認定，被告此部分抗辯，並非可
    採。
  ㈤綜上所述，本案事證明確，被告犯行洵堪認定，應依法論科
    。
二、論罪科刑
　㈠核被告就附表編號一至三所為，均係犯刑法第339條第1項之
    詐欺取財罪及洗錢防制法第14條第1項之一般洗錢罪。至公
    訴意旨雖認被告本案係犯刑法第339條之4第1項第2款三人以
    上共同詐欺取財罪。惟共同正犯因為在意思聯絡範圍內，必
    須對於其他共同正犯之行為及其結果負責，從而在刑事責任
    上有所擴張，此即「一部行為，全部責任」之謂，而此意思
    聯絡範圍，亦適為「全部責任」之界限，若他共犯所實施之
    行為，超越原計劃之範圍，而為其所難預見者，則僅應就其
    所知之程度，令負責任，因此共同正犯之逾越（過剩），僅
    該逾越意思聯絡範圍之行為人對此部分負責，未可概以共同
    正犯論。本案依照檢察官所提出之各項證據，僅足以認定被
    告係依照甲○○指示提領款項，並將提領所得交付甲○○，過程
    中並無與其他第三人接觸、聯繫，就實際詐欺附表編號一至
    三所示告訴人者是否為甲○○本人或本案詐欺集團其餘成年成
    員詐欺一事，被告顯然不知，當不能僅憑此類犯罪常有多名
    共犯之臆斷，遽論被告主觀上亦有與三人以上共同犯詐欺取
    財罪之犯意，而犯刑法第339條之4第1項第2款之罪，依「罪
    證有疑，罪疑唯輕」之原則，應為有利於被告之認定，而僅
    論以被告與甲○○共同犯詐欺取財。是此部分公訴意旨容有未
    洽，惟與檢察官起訴之社會基本事實同一，且本院於審理時
    已告知被告罪名（本院卷二第6頁），對被告防禦權之行使
    不生影響，爰依法變更起訴法條。
　㈡被告與甲○○就附表編號一至三所示3次犯行，均有犯意聯絡及
    行為分擔，為共同正犯。
　㈢被告就附表編號一至三所示3次犯行，均係一行為同時觸犯刑
    法第339條第1項之詐欺取財罪及洗錢防制法第14條第1項之
    一般洗錢罪，為想像競合犯，應依刑法第55條規定，均從一
    重論以洗錢防制法第14條第1項之洗錢罪。
　㈣詐欺罪係侵害個人財產法益之犯罪，其罪數之計算，以被害
    人數、被害次數之多寡，決定其犯罪之罪數。洗錢防制法透
    過防制洗錢行為，促進金流透明，得以查緝財產犯罪被害人
    遭騙金錢之流向，而兼及個人財產法益之保護，從而，洗錢
    防制法第14條第1 項洗錢罪之罪數計算，亦應以被害人人數
    為斷。是被告就附表一編號一至三所示之3次洗錢罪犯行，
    犯意各別、行為互殊，應予分論併罰。
　㈤爰以行為人責任為基礎，審酌：⑴被告自承其係為維繫與甲○○
    間感情，在已預見甲○○要求其提領款項為不法贓款之情況下
    ，仍依指示領款之犯罪動機、目的（見本院卷二第64頁）；
    ⑵被告本案並非基於直接故意參與本案犯行，而僅係基於間
    接犯意所為，以及附表編號一至三所示各告訴人遭詐欺、洗
    錢之款項數額，與被告本案僅係擔任領款車手之角色之犯罪
    手段、犯罪所生之損害；⑶被告犯後坦承提領款項之客觀事
    實，但否認主觀上有共同詐欺、洗錢犯意，且未與告訴人和
    解或賠償告訴人之犯後態度；⑷被告本案行為前並無遭法院
    判處罪刑之前案記錄之素行（見本院卷二第73頁至第79頁臺
    灣高等法院被告前案記錄表）；⑸被告於本院審理時所自承
    之智識程度、生活狀況（見本院卷二第66頁）等一切情狀，
    量處如附表編號一至三「罪名及宣告刑」欄所示之刑，並就
    罰金部分，均諭知易服勞役之折算標準。
　㈥本院審酌被告所犯各罪之罪質、手法相同、依指示領取附表
    編號一至三所示告訴人匯入款項之時間均在110年3月4日晚
    間，責任非難重複性高，所侵害為他人財產法益，被害人不
    同，但並非不可替代或無可回復之個人法益，並整體評價應
    受非難及矯治之程度，兼衡刑罰經濟與公平、比例等原則，
    及定應執行刑之內、外部界限及被告於本院辯論時陳述之量
    刑意見，定其應執行如主文所示之刑，並就罰金部分，諭知
    易服勞役之折算標準。
四、沒收部分：
　㈠犯罪所得，屬於犯罪行為人者，沒收之；前2項之沒收，於全
    部或一部不能沒收或不宜執行沒收時，追徵其價額，刑法第
    38條之1第1項前段、第3項定有明文。而2人以上共同犯罪，
    關於犯罪所得之沒收、追繳或追徵，應就各人所分得者為之
    。又所謂各人「所分得」，係指各人「對犯罪所得有事實上
    之處分權限」，法院應視具體個案之實際情形而為認定。依
    本案現存證據資料，尚無積極證據證明被告因本案而獲有任
    何報酬，或有分受上開詐欺所得之款項，故被告本案領取款
    項並未實際取得金錢，難認被告有因此取得犯罪所得之事實
    上處分權限，爰就此不予宣告沒收或追徵。
  ㈡洗錢防制法第18條第1項固規定：「犯第14條之罪，其所移轉
    、變更、掩飾、隱匿、收受、取得、持有、使用之財物或財
    產上利益，沒收之；犯第15條之罪，其所收受、持有、使用
    之財物或財產上利益，亦同」，然並未有「不問屬於犯罪行
    為人與否均沒收」之明文，自仍以屬於被告所有者為限，始
    應予沒收。查被告於如附表編號一至三所示時、地提領之款
    項，領得後旋即交付予甲○○等節，業據被告陳明在卷，並經
    證人甲○○證述明確，故告訴人所匯入之款項並非被告所有，
    亦非在其實際掌控之中，則被告就本案之詐欺款項尚不具所
    有權及事實上管領權，自無依洗錢防制法第18條第1項對其
    宣告沒收。　　
據上論斷，應依刑事訴訟法第第299條第1項前段、第300條，判
決如主文。
本案經檢察官丁○○提起公訴，檢察官林聰良、王芷翎到庭執行職
務。
中    華    民    國   111    年    12    月    22   日
              刑事第五庭審判長法  官  蔡明宏
                              法  官  陳銘壎
                              法  官  李昭然
以上正本證明與原本無異。
如不服本判決應於收受送達後20日內向本院提出上訴書狀，並應
敘述具體理由。其未敘述上訴理由者，應於上訴期間屆滿後20日
內向本院補提理由書( 均須按他造當事人之人數附繕本) 「切勿
逕送上級法院」。
因疫情而遲誤不變期間，得向法院聲請回復原狀。
                              書記官  江定宜
中　　華　　民　　國　　111 　年　　12　　月　　22　　日
附錄本案論罪科刑法條：
刑法第339條
意圖為自己或第三人不法之所有，以詐術使人將本人或第三人之
物交付者，處5 年以下有期徒刑、拘役或科或併科50萬元以下罰
金。
以前項方法得財產上不法之利益或使第三人得之者，亦同。
前2 項之未遂犯罰之。

洗錢防制法第14條
有第二條各款所列洗錢行為者，處7 年以下有期徒刑，併科新臺
幣5 百萬元以下罰金。
前項之未遂犯罰之。
前二項情形，不得科以超過其特定犯罪所定最重本刑之刑。

附表：
編號 告訴人 詐欺方式 匯款時間、方式 匯款金額 （新臺幣） 提領時間 提領地點 提領金額（新臺幣） 罪名及宣告刑 一 乙○○ 本案詐欺集團所屬不詳成年成員，於110年3月4日晚間6時44分許，假冒「明洞國際購物網站客服人員」，以電話聯繫乙○○，向乙○○佯稱因乙○○網路購物之會員設定錯誤，導致乙○○帳戶會遭到扣款等語。本案詐欺集團不詳成年成員再假冒「郵局人員」，以電話聯繫乙○○，向乙○○佯稱須按其指示操作網路銀行，以取消會員設定等語，致乙○○陷於錯誤，依指示匯款至本案帳戶內。 於110年3月4日晚間7時29分許，以網路轉帳匯款。 2萬2,222元 110年3月4日晚間7時38分許、同日晚間7時39分許 均在新北市○○區○○路00號統一超商新工建門市自動櫃員機提領。 2萬元、2,000元（起訴書誤載為2萬5元、2,005元，應予更正） 丙○○共同犯洗錢防制法第十四條第一項之洗錢罪，處有期徒刑肆月，併科罰金新臺幣壹萬元，罰金如易服勞役，以新臺幣壹仟元折算壹日。 二 戊○○ 本案詐欺集團所屬不詳成年成員，於110年3月4日下午5時25分許，假冒「明洞國際購物網站客服人員」，以電話聯繫戊○○，向戊○○佯稱因系統問題，導致戊○○遭設定為經銷商，帳戶將每月遭到扣款，須由銀行客服人員協助戊○○處理等語。本案詐欺集團不詳成年成員再假冒「元大銀行客服人員」，以電話聯繫戊○○，向戊○○佯稱須按其指示操作自動櫃員機，以解除自動扣款等語，致戊○○陷於錯誤，依指示匯款至本案帳戶內。 於110年3月4日晚間7時55分，在臺中市太平區新仁路全家便利商店自動櫃員機轉帳匯款。 3萬123元 110年3月4日晚間7時56分許、同日晚間7時57分許 均在新北市○○區○○路000○00號小北百貨汐止店自動櫃員機提領。 2萬元、1萬元（起訴書誤載為2萬5元、1萬5元，應予更正） 丙○○共同犯洗錢防制法第十四條第一項之洗錢罪，處有期徒刑肆月，併科罰金新臺幣壹萬元，罰金如易服勞役，以新臺幣壹仟元折算壹日。    於110年3月4日晚間8時11分許，以網路銀行轉帳匯款 9,015元 110年3月4日晚間8時41分許、同日晚間8時42分許 均在新北市○○區○○○路0段00○0號合作金庫南汐止分行自動櫃員機提領。 3萬元、3萬元（內含另筆本案帳戶內他人所匯入之4萬1,983元）  三 己○○ 本案詐欺集團所屬不詳成年成員，於110年3月4日下午6時4分許，假冒網路購物網站人員，以電話聯繫己○○，向己○○佯稱因己○○遭設定為網路商城高級會員，帳戶將遭到扣款，若不需要扣款服務，須由銀行客服人員協助己○○取消等語。本案詐欺集團不詳成年成員再假冒「臺灣銀行行員」，以電話聯繫己○○，向己○○佯稱須按其指示操作網路銀行機，以取消扣款等語，致己○○陷於錯誤，依指示匯款至本案帳戶內。 於110年3月4日晚間7時許，透過網路銀行轉帳匯款（入帳時間為同日晚間7時57分至8時11分間） 9,123元    丙○○共同犯洗錢防制法第十四條第一項之洗錢罪，處有期徒刑參月，併科罰金新臺幣壹萬元，罰金如易服勞役，以新臺幣壹仟元折算壹日。